【裁判字號】    89,上易,1067
【裁判日期】    890731
【裁判案由】    詐欺
【裁判全文】
臺灣高等法院高雄分院刑事判決          八十九年度上易字第一六七號
    上訴人
    即被告      甲○○
右上訴人因詐欺案件，不服臺灣高雄地方法院八十九年度易字第六三六號中華民國八
十九年三月廿三日第一審判決（起訴案號：臺灣高雄地方法院檢察署八十八年度偵緝
字第七八三號），提起上訴，本院判決如左：
      主      文
上訴駁回。
      事      實
一、甲○○曾於民國八十三年間因犯偽造文書罪及竊盜罪，分經原審判處有期徒刑二
    月及四月，於裁判確定前又因犯逃亡罪，經海軍第一軍區司令部判處有期徒刑一
    年四月，定應執行有期徒刑一年八月，於八十五年八月一日於國防部臺南監獄執
    行完畢，猶不知悔改，明知自己無償債能力，竟意圖為自己不法所有之概括犯意
    ，自民國八十五年八月二十四日起至八十六年四月二日止，連續在高雄市○鎮區
    ○○路中華人人電信公司處，以償還其銀行信用卡刷卡款項需款孔急、其進口手
    機被警察查扣需款贖回手機、其父親在寒舍ＫＴＶ有股份借錢會還等藉口，多次
    向乙○○借款，嗣後更以乙○○如不再續借其款項，前欠亦不能償還等方式，致
    乙○○陷於錯誤而陸續交付其款項。甲○○共詐得新台幣（下同）六十萬元，並
    陸續開立同額商用本票共五紙交予乙○○收執，嗣上開本票屆期經乙○○提示後
    ，甲○○皆拒絕付款，其後更避不見面，乙○○始悉受騙。
二、案經乙○○訴請臺灣高雄地方法院檢察署檢察官偵查起訴。
      理      由
一、訊據上訴人即被告吳德銘矢口否認有前開詐欺犯行，辯稱：伊有要還告訴人所借
    款項，惟目前尚無力清償云云。惟查前開事實，業據被告甲○○於原審供承不諱
    ，核與告訴人乙○○於偵查中、原審及本院指訴之情節相符，並有被告簽發之本
    票影本五張，告訴人之催告函一份在卷可稽，事證已臻明確，足見被告所辯上情
    ，無非卸責之詞，不足採信，被告之犯行，堪以認定。
二、核被告意圖為自己不法之所有，以詐術使人交付財物之行為，係犯刑法第三百三
    十九條第一項之詐欺罪。又被告先後多次詐欺犯行，時間緊接，手法相同，所犯
    又係同一罪名之罪，顯係基於概括之犯意，反覆為之，為連續犯，應依刑法第五
    十六條之規定論以一罪，並加重其刑。又被告前曾於八十三年間因犯偽造文書罪
    及竊盜罪，分經原審判有期徒刑二月及四月，於裁判確定前又因犯逃亡罪，經海
    軍第一軍區司令部判處有期徒刑一年四月，合併定應執行有期徒刑一年八月，於
    八十五年八月一日於國防部臺南監獄執行完畢，有本院被告全國前案紀錄表及臺
    灣高雄地方法院檢察署刑案資料查註紀錄表各一份可考，及經原審調閱臺灣高雄
    地方法院檢察署八十三年執字第九一○六號卷附海軍第一軍區司令部裁定、執行
    指揮書審核屬實，其前受有期徒刑執行完畢後，於五年以內，再犯本件有期徒刑
    以上之本罪，為累犯，應依刑法第四十七條規定加重其刑。並依法遞加重其刑。
三、原審因而適用刑法第五十六條、第三百三十九條第一項、第四十七條、罰金罰鍰
    提高標準條例第一條前段之規定，並審酌被告犯罪之動機純係好逸惡勞，所詐騙
    之款項全用於吃喝玩樂，而告訴人所受之損害高達六十萬元，被告犯罪後之態度
    及未得告訴人之諒解等一切情狀，量處有期徒刑一年十月。經核原判決認事用法
    及量刑，均無不當，被告上訴意旨，仍執前詞，否認犯罪，指摘原判決不當，為
    無理由，應予駁回。
據上論結，應依刑事訴訟法第三百六十八條，判決如主文。
本案經檢察官羅正平到庭執行職務。
中    華    民    國     八十九     年       七       月    卅一  日
                              臺灣高等法院高雄分院刑事第三庭
                                  審判長法官  莊秋桃
                                        法官  陳中和
                                        法官  謝宏宗
右正本證明與原本無異。
不得上訴。
                                      書記官  陳靖華
中    華    民    國     八十九     年       八       月    二    日
附錄：本判決論罪科刑法條：
刑法第三百三十九條第一項
意圖為自己或第三人不法之所有，以詐術使人將本人或第三人之物交付者，處五年以
下有期徒刑、拘役或科或併科一千元以下罰金。
                                                               Ｊ


司法院資訊處製作；財團法人民間司法改革基金會備份。
